臺灣高等法院刑事判決
111年度上訴字第4050號
上  訴  人  臺灣士林地方檢察署檢察官
被      告  吳明熹


指定辯護人  阮皇運律師
上列上訴人因被告偽造有價證券案件，不服臺灣士林地方法院11
1年度訴字第116號，中華民國111年8月31日第一審判決（起訴案
號：臺灣士林地方檢察署110年度偵緝字第1212號、第1231號）
，提起上訴，本院判決如下：
    主  文
原判決關於刑部分撤銷。
前項撤銷部分，處有期徒刑參年陸月。
    事實及理由
一、本院審理範圍：
　　按上訴得明示僅就判決之刑、沒收或保安處分一部為之，刑
    事訴訟法第348條第3項定有明文。查本案檢察官明示僅就原
    判決之刑部分提起上訴，被告吳明熹未提起上訴（見本院卷
    第19、58頁），故本院以經原判決認定如下之事實及論罪為
    基礎，僅就原判決關於刑之部分是否合法、妥適予以審理，
    並不及於原判決所認定之犯罪事實、所犯法條（論罪）、不
    另為無罪、公訴不受理及沒收部分，且就相關犯罪事實、所
    犯法條等認定，均逕引用第一審判決書所記載之事實、證據
    及理由（如附件），合先敘明。
二、檢察官上訴意旨略以：被告事發後未與告訴人宋承澔達成和
    解，犯後態度尚難謂佳，原審判決之量刑顯然過輕及不應為緩
    刑宣告。原審判決認事用法既有上述之違誤，自難認原判決
    妥適，請撤銷原判決，另為適當之判決等語（見本院卷第19
    、58頁）。
三、撤銷原判決（關於刑部分）理由及科刑審酌事項：
(一)原審對被告所為量刑，固非無見。惟按刑罰之量定，固屬法
    院自由裁量之職權行使，惟刑事審判之量刑，旨在實現刑罰
    權之分配的正義，故法院對科刑判決之被告量刑，應符合罪
    刑相當原則，使罰當其罪，此所以刑法第57條明定科刑時應
    審酌一切情狀，尤應注意該條所列各款情形，以為科刑輕重
    之標準；再法院對於被告之量刑，亦應受比例原則與平等原
    則等一般法律原則之支配，以期達成客觀上之適當性、相當
    性與必要性之價值要求。查被告本案被訴犯行，被害人尚有
    告訴人宋承澔，然被告於案發109年7月至今已逾2年多，仍
    未與告訴人宋承澔達成和解或取得告訴人宋承澔之原諒（見
    本院卷第66至至37、68頁）；又被告偽造如附表編號1、2、
    4、6至10所示支票（下稱系爭支票）共計8張，其張數非少
    ；偽造之票面金額共計亦高達新臺幣（下同）1,140萬元，
    且持之向告訴人宋承澔行使，被告所為業已對金融交易秩序
    嚴重影響，其犯罪情節非輕。本院審酌上開各情，認被告本
    案犯罪之情狀，尚難認有何科以最低刑度仍猶嫌過重及顯可
    憫恕之情（詳述於後），原審爰依刑法第59條規定酌予減輕
    其刑，自有未洽；又被告被訴犯行其法定刑為3年以上10年
    以下有期徒刑，得併科9萬元以下罰金，本院就被告犯行，
    量處有期徒刑3年6月，尚不符合刑法第74條第1項緩刑宣告
    規定（詳述於後），原審為緩刑宣告，亦有不當。是檢察官
    上訴主張原審量刑過輕及不應為緩刑宣告乙節，為有理由，
    應由本院將原判決關於刑部分予以撤銷改判。
(二)本案無刑法第59條減輕其刑之適用：
　　按立法者基於維護社會秩序之價值判斷，形成本罪對於其犯
    罪構成要件所彰顯之法律效果，如何程度之犯罪行為、藉由
    立法劃定其法定刑之範圍，賦予司法者於該法定刑之範圍內
    ，給予相對應之宣告刑度，因此，就法定構成要件及其法律
    效果而言，本即為立法者立法意志之形成與裁量，並專屬於
    立法者立法之權限，職司審判之法院，自無從取代立法者形
    成其立法政策或改變立法者之立法裁量，否則無異逾越司法
    權之界限、變更憲法建立權力分立、權力制衡之制度設計，
    在未符合刑法第59條規定之情形下，倘輕易地變更刑事構成
    要件之法律效果，將造成司法權對於立法者立法政策之形成
    權力受到侵害，立法者基於人民選舉而形成之民主原則、國
    會保留原則，亦會受到相當程度之影響。從而，適用刑法第
    59條時，仍需審慎、詳細並慎重評估本案之事實是否確係符
    合該條所訂之各項要件，逐一細緻進行比對及涵攝事實與法
    律適用間之關係，不宜片面地以立法者所制定之法律效果違
    反比例原則或平等原則，即認為當然可一概適用刑法第59條
    之規定。司法院大法官會議釋字第263 號解釋揭櫫「若有情
    輕法重之情形者，裁判時本有刑法第59條酌量減輕其刑規定
    之適用」之旨，固無疑義，然仍應由事實審法院綜合考量所
    有之情事，在符合刑法第59條之要件下，始可酌量減輕其刑
    。換言之，刑法第59條之酌減其刑，必其犯罪有特殊之原因
    與環境，在客觀上足以引起一般人之同情、憐憫，審判者必
    須經全盤考量案發時之所有情狀後，認即予以宣告法定最低
    度刑猶嫌過重者，始有其適用。次按刑法第59條規定犯罪之
    情狀顯可憫恕，認科以最低度刑仍嫌過重者，得酌量減輕其
    刑，此雖為法院依法得行使裁量事項，然非漫無限制，必須
    犯罪另有特殊原因、環境與情狀，在客觀上足以引起一般人
    之同情，認為即予宣告法定低度刑期，猶嫌過重者，始有其
    適用。是以，為此項裁量減輕其刑時，必須就被告全部犯罪
    情狀予以審酌，在客觀上是否有足以引起社會上一般人之同
    情，而可憫恕情形，始謂適法（最高法院88年度台上字第66
    83號判決意旨可參）。查被告本案被訴犯行，被害人除其胞
    兄吳明憲外，尚有告訴人宋承澔（見臺灣桃園地方檢察署10
    9年度偵字第34259號卷第29至31頁），縱然被告於原審業已
    取得其胞兄吳明憲之原諒（原審訴卷第125至127頁），其胞
    兄吳明憲並撤回對其告訴，惟被告自案發109年7月至今已逾
    2年多，尚未能與告訴人宋承澔達成和解或取得告訴人宋承
    澔之原諒（見本院卷第66至至37、68頁）；又被告被訴犯行
    雖經原審論以一罪，惟被告偽造系爭支票張數共計高達8張
    、票面金額共計亦高達1,140萬元，且持之向告訴人宋承澔
    行使，被告所為不僅嚴重影響市場交易秩序及信用，並對票
    據流通信用之正確性及告訴人2人權益均足生損害，其犯罪
    情節實非輕微；再者，被告犯罪當時情狀，並非受到外在客
    觀環境之逼迫而不得不為前揭犯行，在客觀上尚難認有特殊
    原因或堅強事由，而足以引起一般同情而顯然可憫之情，自
    無適用刑法第59條酌減其刑之餘地。至於被告得到其胞兄吳
    明憲之原諒並具狀撤回告訴（見原審卷第137至139、125至1
    27頁）及坦承犯行，本院於審酌刑法第57條各款所列情狀而
    為刑之量定時，業已考量，併予敘明。
(三)爰以行為人之責任為基礎，審酌被告不思循法律合法途徑，
    解決債務問題，竟未經告訴人吳明憲之同意或授權，即冒用
    告訴人吳明憲名義偽造系爭支票，並持以向告訴人宋承澔作
    為清償借款之用，足生損害於告訴人吳明憲、宋明澔；且被
    告偽造系爭支票之張數非少及票面金額亦非低，並持向告訴
    人宋承澔行使之，業已嚴重影響市場秩序及交易信用，被告
    所為確實已足生損害票據流通信用之正確性，所為自應非難
    ；且被告自案發109年7月至今已逾2年多，尚未與告訴人宋
    承澔達成和解或取得告訴人宋承澔之原諒（均已如前述）；
    復考量其素行（有本院被告前案紀錄表，見本院卷第29至31
    頁）、本案犯罪之動機、目的、手段、情節及所生危害等情
    ；兼衡被告於偵查及原審始終坦承犯行，態度尚佳（見偵16
    699卷第137至139頁、原審訴卷第38、107頁），且告訴人吳
    明憲於原審審理中已具狀表示願意原諒被告，及被告於原審
    自陳致理商專企管科畢業，已婚且有一個女兒9歲，目前待
    業中之教育程度、生活狀況等一切情狀（見原審訴卷第121
    頁），量處如主文第2項所示之刑。
(四)本案不適用緩刑宣告之說明：
　　按受2年以下有期徒刑、拘役或罰金之宣告，而有下列情形
    之一，認以暫不執行為適當者，得宣告2年以上5年以下之緩
    刑，其期間自裁判確定之日起算：一、未曾因故意犯罪受有
    期徒刑以上刑之宣告者。二、前因故意犯罪受有期徒刑以上
    刑之宣告，執行完畢或赦免後，5年以內未曾因故意犯罪受
    有期徒刑以上刑之宣告者，刑法第74條第1項定有明文。又
    關於緩刑之宣告，除應具備一定條件外，並須有可認為以暫
    不執行刑罰為適當之情形，始得為之。法院行使此項裁量職
    權時，應受比例原則、平等原則等一般法律原則之支配（最
    高法院99年度台上字第7994號判決意旨參照）。是宣告緩刑
    者，須以受2年以下有期徒刑、拘役或罰金之宣告為其前提
    ，且以有可認為以暫不執行刑罰為適當之情形為限。查被告
    本案犯行所受之宣告刑，已逾2年以上有期徒刑，並不符合
    上開刑法第74條第1項緩刑宣告之規定，尚無宣告緩刑之餘
    地，附此敘明。　　　　
四、被告經本院合法傳喚，於無正當理由不到庭，爰不待其陳述
    而為一造辯論判決。　
據上論斷，應依刑事訴訟法第371條、第369條第1項前段、第364
條、第299條第1項前段，判決如主文。
本案經檢察官吳宇青提起公訴，檢察官董怡臻到庭執行職務。
中　　華　　民　　國　　111 　年　　12　　月　　6 　　日
                  刑事第十七庭  審判長法　官  鄭水銓
                                      法　官  沈君玲
                                      法　官  姜麗君
以上正本證明與原本無異。
如不服本判決，應於收受送達後20日內向本院提出上訴書狀，其
未敘述上訴之理由者並得於提起上訴後20日內向本院補提理由書
（均須按他造當事人之人數附繕本）「切勿逕送上級法院」。
                                      書記官  許俊鴻
中　　華　　民　　國　　111 　年　　12　　月　　6 　　日
附錄：本案論罪科刑法條全文　
中華民國刑法第201條　　　
意圖供行使之用，而偽造、變造公債票、公司股票或其他有價證
券者，處三年以上十年以下有期徒刑，得併科九萬元以下罰金。
行使偽造、變造之公債票、公司股票或其他有價證券，或意圖供
行使之用而收集或交付於人者，處一年以上七年以下有期徒刑，
得併科九萬元以下罰金。
附表：
編號 發票銀行 發票日期 支票號碼 票面金額（新臺幣） 行使日期 行使地點 1 玉山銀行 109年7月28日 000000000號 150萬元 109年7月24日 大安運動中心內咖啡廳 2 玉山銀行 109年8月3日 000000000號 150萬元 同上 同上 3 三信商業銀行  000000000號    4 同上 109年7月14日 000000000號 280萬元 109年7月3日 臺北市○○區○○○路00號 5 同上  000000000號    6 同上 109年7月22日 000000000號 200萬元 109年7月17日 臺北市○○區○○路麥當勞速食店 7 同上 109年7月22日 000000000號 40萬元 109年7月17日 同上 8 同上 109年8月10日 000000000號 100萬元 109年8月5日 新北市○○區○○路與○○○路口 9 同上 108年8月14日 000000000號 100萬元 109年8月5日 同上 10 同上 109年8月7日 000000000號 120萬元 109年8月5日 同上 11 臺灣土地銀行 109年7月14日 000000000號 130萬元 109年7月8日 臺北市新光醫院 12 同上 109年8月5日 000000000號 15萬元 同上 同上 
附件
臺灣士林地方法院刑事判決
111年度訴字第116號
公　訴　人　臺灣士林地方檢察署檢察官
被　　　告　吳明熹　
　　　　　　　　　　
　　　　　　　　　　
　　　　　　　　　　
指定辯護人　王文宏律師（義務律師）
上列被告因偽造有價證券等案件，經檢察官提起公訴（110年度
偵緝字第1212號、110年度偵緝字第1231號），本院判決如下：
    主  文
吳明熹犯偽造有價證券罪，處有期徒刑貳年；緩刑肆年。
未扣案之如附表編號1.2.4.6至10所示八張支票沒收。
吳明熹被訴竊盜部分，公訴不受理。
    犯罪事實
一、吳明熹係吳明憲之胞弟，其因積欠宋承澔債務，竟意圖為自
    己不法之所有，於民國109年7月間某日，在吳明憲位於臺北
    市○○區○○路000巷00號10樓住處，趁隙徒手竊取吳明憲所有
    已蓋有發票人印文之如附表編號1至10所示支票及由吳明憲
    保管其父即被害人吳聲炮（已歿）所有而尚未蓋有發票人印
    文之如附表編號11、12所示之支票共12張得手（被訴竊盜部
    分，另諭知不受理，詳後述）。又意圖供行使之用，基於偽
    造有價證券之犯意，未經吳明憲之同意，冒用吳名憲之名義
    ，接續於109年7月間在其位在臺北市○○區○○○路0段000號11
    樓之1住處或停放同區舊宗路旁之宋承澔車內，偽填如附表
    編號1、2、4、6至10所示支票之發票日期、票面金額，而偽
    造上開有價證券，並於附表編號11及12所示支票發票人欄上
    蓋用其本人印章及填載發票日期與金額後，而於如附表所示
    時、地，交付予宋承澔以供清償借款而行使之，足生損害於
    吳明憲、宋承澔及票據流通信用之正確性。
二、案經吳明憲訴由臺北市政府警察局北投分局報告臺灣士林地
    方檢察署檢察官及宋承澔訴由桃園市政府警察局桃園分局報
    由臺灣桃園地方檢察署檢察官呈由臺灣高等檢察署檢察長函
    轉臺灣士林地方檢察署檢察官偵查起訴。
    理  由
甲、有罪部分：
壹、程序方面：
一、供述證據部分：
    查本判決所引用之被告吳明熹（下稱被告）以外之人於審判
    外之陳述，檢察官、被告及其辯護人於本院審理時均表示沒
    有意見，本院審酌上開證據資料製作時之情況，尚無違法不
    當及證明力明顯過低之瑕疵，亦認為以之作為證據應屬適當
    ，依刑事訴訟法第159條之5第1項規定，認前揭證據資料有
    證據能力。
二、非供述證據部分：
    至於卷內所存經本院引用為證據之非供述證據部分，與本件
    待證事實間均具有關連性，且無證據證明係公務員違背法定
    程序所取得，是依刑事訴訟法第158條之4之反面解釋，自有
    證據能力。
貳、實體方面：
一、認定事實之理由及依據：
　　上開犯罪事實，業據被告於偵查及審理中坦白承認（偵1669
    9卷第138至139頁、本院卷第38頁及第107頁），核與證人即
    告訴人吳明憲與宋承澔、證人王佩安於警詢及偵查中所述大
    致相符（偵16699卷第21至26頁、第59至65頁、第133至141
    頁、第235至239頁、第303至307頁，偵34259卷第29至31頁
    、偵16699卷第75至77頁、第139至141頁及第235至239頁、
    偵34259卷第127至129頁，偵16699卷第215至217頁），復有
    本案偽造之支票影本（偵16699卷第87至103頁、167頁）在
    卷可參，足認被告之自白與事實相符，堪以採信，本件事證
    明確，被告犯行足以認定，應予依法論科。
二、論罪科刑：
  ㈠按行使偽造之有價證券以使人交付財物，本即含有詐欺之性
    質，如果所交付之財物，即係該證券本身之價值，其詐欺取
    財仍屬行使偽造有價證券之行為，不另論以詐欺取財罪；但
    如行使該偽造之有價證券，係供擔保或作為新債清償而借款
    ，則其借款之行為，已屬行使偽造有價證券行為以外之另一
    行為，始應再論以詐欺取財罪，此有最高法院90年度台上字
    第5416號判決意旨可資參照。查本案被告偽造如附表所示1
    、2、4、6至10之支票及蓋用其本人印章之附表編號11及12
    之支票，係為持之向告訴人宋承澔清償借款，是此部分自不
    另成立詐欺罪。又詐欺罪之構成，仍以行為人施以詐術，使
    他人陷入錯誤而交付財物或處分財產上之利益為其要件。本
    案告訴人宋承澔自109年9月提出告訴至檢察官偵查終結提起
    公訴（110年12月8日）止，期間長達1年多均未提出確有貸
    出票面款項之憑據；又告訴人宋承澔於偵查中結證稱本案8
    張支票都是借款的票（偵16699卷第311頁），但卻於111年3
    月7日本院審查庭準備程序時提出附表編號4、6、11之資金
    流向證明，並陳稱其他有可能是換票（本院審訴卷第29至50
    頁），且宋承澔於警詢時曾證稱：「因為吳明熹當時本身自
    己的支票回籠數不夠，銀行暫時不發給他新的支票，所以他
    說他向他胞兄借調支票給我，做為還款之用」（偵16699卷
    第77頁），且於偵查中結證稱被告自109年間開始向其借錢
    ，因為有陸續還，後來又借等語（偵16699卷第313頁），則
    宋承澔既屢次於前債未清償時即再予出借款項，本身即對被
    告之經濟能力有一定之評估，尚難認其有何陷於錯誤之事實
    。自不能僅以被告將附表所示支票交付宋承澔，即遽認被告
    另犯詐欺取財罪，且此部分亦未據檢察官起訴，爰附此敘明
    。
  ㈡核被告所為，係犯刑法第201條第1項意圖供行使之用而偽造
    有價證券。被告偽造有價證券後復持以向宋承澔行使之，其
    行使偽造有價證券之低度行為則為偽造有價證券之高度行為
    所吸收，不另論罪。
  ㈢被告先後偽造附表編號1、2、4、6至10所示共8張支票之行為
    ，係於密切接近之時間及地點實施，侵害同一之法益，各行
    為之獨立性極為薄弱，且係分別出於同一清償債務之目的，
    依一般社會健全觀念，難以強行分別，應視為數個舉動之接
    續施行，合為包括之一行為予以評價，屬接續犯，論以一罪
    。又偽造有價證券罪保護法益，在維護社會之公共信用，故
    本罪罪數之認定標準，應以妨害社會公共信用之個數及次數
    為準。若同時偽造同一被害人之多張票據時，其被害法益仍
    僅一個，不能以偽造之票據張數，計算其法益，此與同時偽
    造不同被害人之票據時，因有侵害數個人法益，係一行為觸
    犯數罪名者迴異。是被告雖同時地偽造如前述附表所示宋明
    憲為發票人之支票8張，然其被害法益仍僅一個，應論以一
    罪。
  ㈣按刑法第59條之規定，犯罪之情狀顯可憫恕，認科以最低刑
    度仍猶嫌過重者，得酌量減輕其刑。本案被告涉犯偽造有價
    證券之罪，為法定本刑3年以上10年以下有期徒刑之罪，考
    其立法意旨在維護市場秩序，保障交易信用，然同為偽造有
    價證券之人，其原因動機不一，犯罪情節未必相同，或有專
    以偽造大量之有價證券販售圖利，或僅作為清償債務之擔保
    或清償債務之用，其偽造有價證券行為所造成危害社會之程
    度自屬有異。被告所為上開犯行，固無足取，惟其係因告訴
    人宋承澔催債甚急且其目的係作為清償借款之用，動機尚屬
    單純，與大量偽造有價證券用以販賣或詐欺之情形有別，對
    於金融交易秩序之危害尚非重大，又審酌被告除本案外無其
    他前科紀錄，被告於犯後就本案犯行坦白承認，並已獲得告
    訴人吳明憲之原諒並具狀撤回竊盜部分之告訴，有臺灣高等
    法院被告前案紀錄表、刑事陳報狀在卷可憑（本院卷第137
    至139頁、第125至127頁），堪認被告已生悔改之心。衡酌
    上開各情與被告所犯偽造有價證券罪之法定本刑相較，縱令
    對其科以最低度法定刑，仍嫌過重，當足以引起一般人之同
    情，爰依刑法第59條規定酌予減輕其刑。
  ㈤爰以行為人之責任為基礎，審酌被告僅因自身債務，未經告
    訴人吳明憲之同意或授權，即冒用告訴人吳明憲名義偽造支
    票，並持以向告訴人宋承澔作為清償借款之用，足生損害於
    告訴人吳明憲、宋明澔，所為實屬不該。惟考量被告始終坦
    承犯行，態度尚佳，且告訴人吳明憲於本院審理中已具狀表
    示願意原諒被告並撤回竊盜告訴等情，兼衡其自陳致理商專
    企管科畢業，已婚且有一個女兒9歲，目前待業中之教育程
    度、生活狀況、素行、犯罪動機、目的、手段、偽造支票之
    數量及所生危害等一切情狀，量處如主文所示之刑。
三、緩刑之宣告：
　　被告前未曾因故意犯罪受有期徒刑以上刑之宣告等情，有臺
    灣高等法院被告前案紀錄表在卷可考，衡酌被告犯後已坦認
    犯行，足見其已具悔悟之心。又被告對告訴人宋承澔所負之
    之金錢借貸債務，並不因本件偽造及交付之支票而消滅；另
    被告也獲得告訴人吳明憲諒解，且被告配偶因被告負債壓力
    而輕生並留有年僅9歲女兒，是被告經此偵、審程序及刑之
    宣告，當知所警惕，信無再犯之虞。本院綜合各情，認對其
    所宣告之刑，以暫不執行為適當，爰依刑法第74條第1項第1
    款規定，宣告緩刑4年，以啟自新。
四、沒收：
  ㈠按偽造之有價證券，不問屬於犯人與否，沒收之，為刑法第2
    05條所明文。查如附表所示編號1、2、4、6至10之支票8張
    雖未扣案，仍應依刑法第205條規定宣告沒收。
  ㈡按犯罪所得，屬於犯罪行為人者，沒收之。但有特別規定者
    ，依其規定；前二項之沒收，於全部或一部不能沒收或不宜
    執行沒收時，追徵其價額，刑法第38條之1第1項、第3項分
    別定有明文。經查，被告以附表所示之支票交付告訴人宋承
    澔用以清償借款，並未取得任何款項等情，業經認定如上，
    爰不宣告沒收。
乙、不另為無罪諭知部分：
壹、公訴意旨略以：被告竊取告訴人吳明憲保管其父即被害人吳
    聲炮（已歿）所有而尚未蓋有發票人印文之如附表編號11、
    12所示之支票後，於其位在臺北市○○區○○○路0段000號11樓
    之1住處內，偽填上開2張支票之發票日期及票面金額後，於
    如附表所示時、地，交付予宋承澔以行使之，足生損害於吳
    明憲、宋承澔及票據流通信用之正確性。因認被告此部分亦
    涉犯刑法第201條之偽造有價證券罪嫌等語。
貳、按刑法第201條第1項之偽造有價證券罪，所稱「偽造」乃指
    無權制作有價證券之人，假冒他人名義，或逾越有制作權人
    之授權範圍，而制作外觀上具有價證券形式之虛偽證券之行
    為而言；亦即刑法上之偽造有價證券罪，以無權簽發之人冒
    用他人名義簽發者，即行成立（最高法院82年度台上字第63
    84號、75年度台上字第2619號判決要旨參照）。經查：如上
    所述附表編號11及12支票，被告係蓋用其本人之印章，並未
    偽造發票人吳聲炮之印文或署押，被告自己之簽名既為真正
    ，其為發票人部分則仍屬有效之票據，無涉偽造有價證券問
    題，此部分並不屬於刑法所處罰之偽造有價證券行為，本應
    為無罪之諭知，然因檢察官認此部分與前開本院認定成罪部
    分，具有裁判上之一罪關係，爰就此部分不另為無罪之諭知
    。
丙、公訴不受理部分： 　　
壹、公訴意旨另以：被告意圖為自己不法之所有，基於竊盜之犯
    意，於民國109年7月間某日，在告訴人即其胞兄吳明憲位於
    臺北市○○區○○路000巷00號10樓住處，趁隙徒手竊取吳明憲
    所有已蓋印文之如附表編號1至10所示支票及由吳明憲保管
    其父即被害人吳聲炮（已歿）所有之如附表編號11、12所示
    之支票共12張得手。因認被告涉犯刑法第320條第1項竊盜罪
    嫌等語。
貳、按告訴乃論之罪，告訴人於第一審辯論終結前，得撤回其告
    訴；又告訴經撤回者，應諭知不受理之判決，刑事訴訟法第
    238條第1項、第303條第3款分別定有明文。又按於直系血親
    、配偶或同財共居親屬之間，犯本章（第29章竊盜罪）之罪
    者，得免除其刑。前項親屬或其他5親等內血親或3親等內姻
    親之間，犯本章之罪者，須告訴乃論，為刑法第324條所明
    定。
參、經查，本案告訴人吳明憲與被告為兄弟，屬旁系2親等血親
    乙情，業據告訴人吳明憲於偵查時陳明在卷（偵16699卷第3
    03頁），並有被告及告訴人吳明憲身分證正反面影本（偵16
    699卷第15頁、第27頁）及告訴人吳明憲個人戶籍資料（完
    整姓名）查詢結果在卷可查（偵16699卷第31頁），依刑法
    第324條第2項之規定，須告訴乃論，而告訴人吳明憲於本院
    審理中具狀表示願意原諒被告並撤回竊盜部分之告訴等語，
    有刑事撤回告訴狀各1份在卷可稽（見本院卷第125至127頁
    ），依照前揭說明，此部分應為不受理之諭知。
據上論斷，應依刑事訴訟法第299條第1項前段、刑法第303條第3
款判決如主文。
本案經檢察官吳宇青提起公訴，檢察官吳昭瑩到庭執行職務。
中　　華　　民　　國　　111 　年　　8 　　月　 31 　　日
                  刑事第六庭審判長法  官  雷雯華
　　　　　　　　　                法  官  李欣潔
　　　　　　　　　                法  官  李建忠
以上正本證明與原本無異。
如不服本判決應於收受送達後20日內向本院提出上訴書狀，並應
敘述具體理由。其未敘述上訴理由者，應於上訴期間屆滿後20日
內向本院補提理由書（均須按他造當事人之人數附繕本）「切勿
逕送上級法院」。
因疫情而遲誤不變期間，得向法院聲請回復原狀。
　　　　　　　　　                書記官  林承翰
中　　華　　民　　國　　111 　年　　9 　　月　　1 　　日
附錄：本案論罪科刑法條全文
中華民國刑法第201條　　　
意圖供行使之用，而偽造、變造公債票、公司股票或其他有價證
券者，處三年以上十年以下有期徒刑，得併科九萬元以下罰金。
行使偽造、變造之公債票、公司股票或其他有價證券，或意圖供
行使之用而收集或交付於人者，處一年以上七年以下有期徒刑，
得併科九萬元以下罰金。　　　
【附表】：
編號 發票銀行 發票日期 支票號碼 票面金額（新臺幣） 行使日期 行使地點 1 玉山銀行 109年7月28日 000000000號 150萬元 109年7月24日 大安運動中心內咖啡廳 2 玉山銀行 109年8月3日 000000000號 150萬元 同上 同上 3 三信商業銀行  000000000號    4 同上 109年7月14日 000000000號 280萬元 109年7月3日 臺北市○○區○○○路00號 5 同上  000000000號    6 同上 109年7月22日 000000000號 200萬元 109年7月17日 臺北市○○區○○路麥當勞速食店 7 同上 109年7月22日 000000000號 40萬元 109年7月17日 同上 8 同上 109年8月10日 000000000號 100萬元 109年8月5日 新北市○○區○○路與○○○路口 9 同上 108年8月14日 000000000號 100萬元 109年8月5日 同上 10 同上 109年8月7日 000000000號 120萬元 109年8月5日 同上 11 臺灣土地銀行 109年7月14日 000000000號 130萬元 109年7月8日 臺北市新光醫院 12 同上 109年8月5日 000000000號 15萬元 同上 同上